最高法院刑事判決　　　　　　九十六年度台上字第二０一八號
上　訴　人　甲○○
上列上訴人因行使偽造信用卡等罪案件，不服台灣高等法院中華
民國九十六年二月十四日第二審判決（九十五年度上訴字第四一
０六號，起訴案號：台灣板橋地方法院檢察署九十五年度偵緝字
第七五七、七八三號），提起上訴，本院判決如下：
    主  文
上訴駁回。
    理  由
一、行使偽造信用卡部分：
按刑事訴訟法第三百七十七條規定，上訴於第三審法院，非以判
決違背法令為理由，不得為之。是提起第三審上訴，應以原判決
違背法令為理由，係屬法定要件。如果上訴理由狀並未依據卷內
訴訟資料，具體指摘原判決不適用何種法則或如何適用不當，或
所指摘原判決違法情事，顯與法律規定得為第三審上訴理由之違
法情形，不相適合時，均應認其上訴為違背法律上之程式，予以
駁回。本件原判決認定上訴人甲○○意圖供行使之用，經由不詳
管道取得偽造之信用卡，並夥同其女友蘇稜雁、劉晏碩（均已判
刑確定）及張嘉雯（經緩起訴處分確定）等人共同基於行使偽造
信用卡、偽造私文書及詐欺取財之概括犯意聯絡，自民國九十四
年三月間某日起至同年七月十一日止，由上訴人駕車搭載蘇稜雁
、劉晏碩及張嘉雯等人，在台北縣、市選定店家，再推由蘇稜雁
等人冒用「林志玲」、「褚林美智」等人名義，持偽造之信用卡
刷卡購物，並在簽帳單（一式二聯）上偽簽「林志玲」、「褚林
美智」等署押，而偽造簽帳單私文書，交付店員而行使之，使店
員陷於錯誤，同意消費，足以生損害於各該發卡銀行、特約商店
及「林志玲」、「褚林美智」等人。詐得之物則由上訴人轉交李
宏男變賣，得款朋分花用。同年七月十一日晚間八時許，張嘉雯
與不知情之林依純（業經不起訴處分）至台北縣蘆洲市○○路一
五六號「吸引力牛仔屋」，以偽造之「褚林美智」信用刷卡消費
，並於簽帳單上偽簽「褚林美智」署押後，交付店員顏慈瑤，顏
慈瑤發覺有異，報警當場查獲等情。爰撤銷第一審關於行使偽造
信用卡部分之判決，改判仍論處上訴人共同連續行使偽造信用卡
（累犯）罪刑，已敘明其所憑之證據及認定之理由，而以上訴人
否認犯罪所持之辯解為不足採，予以指駁綦詳。所為論敘，俱有
卷存之證據資料可資覆按，從形式上觀察，並無判決違背法令之
情形存在。再，原判決事實欄記載蘇稜雁等人持偽造之信用卡，
冒名刷卡購物，將詐得之物交由上訴人轉交李宏男變賣等情；理
由內並指摘第一審判決未認定李宏男為共同正犯，尚有未洽（見
原判決第十六頁第二十九行至第三十行）。至原判決以起訴書所
載上訴人「自九十四年三月間起至同年六月間，多次租用李宏男
之計程車搭載『車手』」乙節，並無積極證據足資證明（見原判
決第十頁第二十一行至第二十四行），與其認定上訴人將詐得之
物轉交李宏男予以變賣等事實，互無齟齬，不生判決所載理由矛
盾之違法情形。又原審採為判決基礎之證據資料，已於審判期日
踐行調查程序。上訴意旨漫稱原審「未依職權進行調查審訊」證
據云云，則非依據卷內訴訟資料所為具體指摘，空泛之詞，尤難
謂符合第三審上訴之法定要件。上訴意旨其餘所稱上訴人係受女
友蘇稜雁利用，駕車搭載蘇稜雁等人刷卡購物，但事後雙方已經
分手。蘇嘉雯因懷疑上訴人檢舉而被查獲，故與蘇稜雁等人串供
誣攀上訴人等各節，漫就原審採證認事職權之適法行使，及判決
內已明白論斷之事項，砌詞為空洞之指摘，並為單純事實上之爭
執，與法律規定得為第三審上訴理由之違法情形，不相適合，其
上訴為違背法律上之程式，應予駁回。
二、恐嚇危害安全部分：
查刑事訴訟法第三百七十六條所列各罪之案件，經第二審判決者
，不得上訴於第三審法院，法有明文。原判決關於上訴人以加害
身體之事恐嚇張嘉雯部分，係依刑法第三百零五條論處罪刑，該
罪最重本刑為二年以下有期徒刑，屬刑事訴訟法第三百七十六條
第一款所列之案件，既經第二審判決，自不得上訴於第三審法院
。乃上訴人猶就此部分提起上訴，於法不合，應併駁回之。
據上論結，應依刑事訴訟法第三百九十五條前段，判決如主文。
中　　華　　民　　國　九十六　年　　四　　月　 十九　 日
                      最高法院刑事第二庭
                          審判長法官  紀　俊　乾
                                法官  黃　正　興
                                法官  陳　東　誥
                                法官  林　開　任
                                法官  林　立　華
      本件正本證明與原本無異
                                      書  記  官
中　　華　　民　　國　九十六　年　　四　　月   二十   日
                                                      v
